【裁判字號】    98,上訴,4480
【裁判日期】    981204
【裁判案由】    搶奪
【裁判全文】
臺灣高等法院刑事判決                98年度上訴字第4480號
上  訴  人
即  被  告  乙○○
送達代收人  甲○○
上列上訴人即被告因搶奪案件，不服臺灣板橋地方法院98年度訴
字第2877號，中華民國98年9 月23日第一審判決（起訴案號：臺
灣板橋地方法院檢察署98年度偵字第14865 號），提起上訴，本
院判決如下：
    主  文
上訴駁回。
    理  由
一、按不服地方法院之第一審判決而上訴者，應向管轄第二審之
    高等法院為之。上訴書狀應敘述具體理由，上訴書狀未敘述
    上訴理由者，應於上訴期間屆滿後20日內補提理由書於原審
    法院，逾期未補提者，原審法院應定期間先命補正；第二審
    法院認為上訴書狀未敘述理由或上訴有第362 條前段之情形
    者，應以判決駁回之，但其情形可以補正而未經原審法院命
    其補正者，審判長應定期間先命補正，刑事訴訟法第361 條
    、第367 條，分別定有明文。所謂上訴書狀應敘述具體理由
    ，必係依據卷內既有訴訟資料或提出新事證，指摘或表明第
    一審判決有何採證認事、用法或量刑等足以影響判決本旨之
    不當或違法，而構成應予撤銷之具體事由，始克當之（例如
    ：依憑證據法則具體指出所採證據何以不具證據能力，或依
    憑卷證資料，明確指出所為證據證明力之判斷如何違背經驗
    、論理法則）；倘僅泛言原判決認定事實錯誤、違背法令、
    量刑失之過重或輕縱，而未依上揭意旨指出具體事由，或形
    式上雖已指出具體事由，然該事由縱使屬實，亦不足以認為
    原判決有何不當或違法者（例如：對不具有調查必要性之證
    據，法院未依聲請調查亦未說明理由，或援用證據不當，但
    除去該證據仍應為同一事實之認定），皆難謂係具體理由，
    俾與第二審上訴制度旨在請求第二審法院撤銷、變更第一審
    不當或違法之判決，以實現個案救濟之立法目的相契合，並
    節制濫行上訴（最高法院97年度臺上字第892 號判決參照）
    。是以上訴人之上訴書狀或補提之上訴理由書，雖有敘述上
    訴理由，惟並未具體敘述第一審判決有上述違法、不當情形
    ，即與未敘述具體理由無異，其所為上訴，即不符合上訴之
    法定要件。
二、經查，本件原審適用簡式審判程序，並以上訴人即被告乙○
    ○（簡稱被告）及同案被告呂建德於偵審時之自白、證人丁
    ○○、丙○○於警詢中、證人王明堂於偵查中、證人李國維
    於警詢及偵查中之證述、扣押物品目錄表1 紙、贓物認領保
    管單1紙、扣案物品照片4 幀、監視器錄影畫面翻拍照片5幀
    及採證照片9幀等為據，認定被告於98年5月25日夜間10時45
    分許，駕駛呂建德竊得之車牌號碼GKH-185 號重型機車（丙
    ○○所有），搭載呂建德，行經臺北縣蘆洲市○○街32巷69
    弄1 號前時，有趁被害人丁○○不備，由呂建德自後方伸手
    搶奪丁○○所有側背皮包未遂之犯行，被告與呂建德有犯意
    聯絡、行為分擔，為共同正犯，並為累犯，依刑法第47條第
    1項規定加重其刑，又為未遂犯，依刑法第25條第2項後段規
    定減輕其刑，並先加後減之，另審酌被告有竊盜、強盜、妨
    害自由、偽造文書等前科，素行不佳，兼衡其犯罪動機、手
    段及被害人所受損害尚非重大，暨犯罪後坦承犯行等一切情
    狀，量處有期徒刑1 年，已詳敘其所憑證據、認定理由及量
    刑依據，從形式上觀察並無任何採證認事、用法或量刑之不
    當或違法。被告收受判決後提起本件第二審上訴，其上訴理
    由僅稱其已認罪並深有悔意，原審量刑過重等語。惟按關於
    刑之量定，係實體法上賦予法院得為自由裁量之事項，倘其
    未有逾越法律所規定之範圍，或濫用其權限，即不得任意指
    為違法（最高法院75年度臺上字第7033號判例參照），本件
    原審判決量處被告有期徒刑1 年，已審酌被告之素行、犯罪
    動機、手段及所生危害，暨其犯後坦承犯行等一切情狀，並
    未逾越職權，亦未違反比例原則，核被告之上訴意旨，並未
    依據卷內既有訴訟資料或提出新事證，指摘或表明第一審判
    決有何採證認事、用法或量刑等足以影響判決本旨之不當或
    違法，要難謂其上訴書狀已經敘述具體理由，揆諸上開規定
    及說明，本件上訴顯無具體理由而不合法定程式，應予駁回
    ，並不經言詞辯論為之。
據上論斷，應依刑事訴訟法第367條前段、第372條，判決如主文
。
中    華    民    國    98    年    12    月    4     日
                  刑事第十九庭審判長法  官  鄧振球
                                    法  官  彭幸鳴
                                    法  官  彭政章
以上正本證明與原本無異。
如不服本判決，應於收受送達後10日內向本院提出上訴書狀，其
未敘述上訴之理由者並得於提起上訴後10日內向本院補提理由書
（均須按他造當事人之人數附繕本）「切勿逕送上級法院」。
                                    書記官  杜宜寧
中    華    民    國    98    年    12    月    8     日


司法院資訊處製作；財團法人民間司法改革基金會備份。
